## **GEAN RAMOS**

Rua do Mercado, 539 - Palmeiras Ulianópolis - PA / CEP 68.632-000

Telefone: (91) 98251-0830 Email: geanramus@gmail.com

Estado Civil: Solteiro



#### **Resumo Profissional**

Profissional multidisciplinar com mais de 20 anos de experiência em TI, marketing digital e produção industrial. Especialista em liderança de equipes, otimização de processos e implementação de soluções tecnológicas. Proficiente em administração de sistemas e redes, programação e inteligência artificial. Focado em inovação, com histórico comprovado de resultados excepcionais, superação de metas e gestão estratégica para o sucesso organizacional.

### Formação Acadêmica

Bacharelado em Sistemas de Informação – ESAB

Conclusão: 2018

# **Experiência Profissional**

2002-2004: System Informática
Cargo: Instrutor de Cursos e Treinamentos

 2004-2010: Força Aérea Brasileira – ALA 9 – Base Aérea de Belém (Esquadrão Falcão 1°/8° GAV)

Cargo: Militar, responsável pela inspetoria técnica de aeronaves de asas rotativas

2011-2011: System Informática
Cargo: Instrutor de Cursos e Treinamentos

• 2011-2011: J H B Silva Ltda-Eireli – BETO DIESEL Cargo: Atendente, vendas e almoxarife

• 2011-2013: Soma – Sociedade Madeireira Ltda.

• 2013-2014: LocaWeb

Cargo: Suporte Técnico em Hospedagem de Sites

• 2014-2015: PRECISÃO LTDA.

Cargo: Técnico em Manutenção de Computadores

• 2013-2015: Pará 247 – Publicidade e Propaganda Ltda.

Cargo: Analista de Marketing Digital

• 2014-2015: R3 Sistemas

Cargo: Programador PHP e Java

• **2017-2022**: Casa do Açaí

Cargo: Gerente de Produção

• 2022-2023: Black Açaí Cargo: Proprietário

• 2023-2024: Grupo Zeppone – Polpa Norte

Cargo: Encarregado de Produção e Operador de Máquina despolpadora

• 2024-2024: Açaí Santa Helena – Castanhal Polpas

Cargo: Produção, Envase e Armazenamento.

## **Qualificações e Cursos Complementares**

# Tecnologia da Informação e Gestão:

- Curso em Gestão de Redes de Computadores Master Cursos / SP
- Curso de Gestão de Banco de Dados Oracle Squadra Tecnologia / MG
- o Curso de Segurança em Tecnologia da Informação Microsoft
- o Curso de Inteligência Artificial Conquer Business School
- o Google: Inteligência Artificial e Produtividade Google
- Domine a IA com prompting responsável Microsoft
- Curso de Fundamentos do POWER BI Microsoft
- Leadership & Innovation MIT e Esade Business & Law School
- Machine Learning: Technology in Decision Making MIT Massachusetts Institute of Technology
- Curso de Liderança Instituto Universitario Escuela Argentina de Negocios
- o Curso de Transformação Digital MIT Massachusetts Institute of Technology
- o Curso de E-mail Marketing e Automação Multicanal E-goi Portugal
- Treinamento em Automação de Marketing ActiveCampaign
- Curso de Gestão de Projetos Fundação Bradesco

#### Outros Cursos:

- Curso de Atendimento de Excelência Coca-Cola e Sebrae
- Curso de Gestão de Estoque Coca-Cola e Sebrae
- o Curso Líderes do Futuro Descomplica Tecnologia e Educação S.A
- Curso de Responsabilidade Social e Sustentabilidade Microsoft

## Habilidades Técnicas

## • Administração de Sistemas e Redes:

- Instalação e administração de redes: endereçamento IP, cabeamento, roteadores, switches e modems.
- Especialista em Infraestrutura de TI Atuo em diversos aspectos de TI, como servidores, redes e sistemas.
- Analista de Suporte de TI Suporte técnico para servidores e usuários de sistemas.
- Administrador de Servidores Especialista na configuração, manutenção e monitoramento de servidores físicos e virtuais.
- Administrador de Sistemas Administração geral de sistemas operacionais e servidores.
- o Conhecimento em protocolos TCP/IP, LAN, WAN e redes wireless.
- o Instalação e configuração de sistemas operacionais Mac, Windows e Linux.
- o Montagem, manutenção e formatação de computadores e impressoras.
- Instalação e configuração de softwares, periféricos e hardware.
- Gerenciamento de sistemas, antivírus e atualizações de sistemas operacionais.

**GEAN RAMOS**